臺灣臺北地方法院民事判決
111年度簡上字第201號
上  訴  人  張振盛  

被  上訴人  張淑晶    （另案在法務部○○○○○○○○○執

上列當事人間債務人異議之訴事件，上訴人對於民國110年12月2
2日本院臺北簡易庭110年度北簡字第20170號第一審判決提起上
訴，本院不經言詞辯論，判決如下：
    主  文
上訴駁回。
第二審訴訟費用由上訴人負擔。 
    理  由
一、按原告之訴，依其所訴之事實，在法律上顯無理由者，法院
    得不經言詞辯論，逕以判決駁回之，民事訴訟法第249條第2
    項第2款定有明文。所謂原告之訴，依其所訴之事實，在法
    律上顯無理由者，係指依原告於訴狀內記載之事實觀之，無
    須經調查，在法律上顯然不能獲得勝訴之判決者而言（最高
    法院108年度台上字第1225號、107年度台上字第1645號判決
    意旨參照）。上開規定依同法第436條之1第3項、第463條規
    定，於簡易訴訟之第二審程序準用之，是上訴人所訴之事實
    ，在法律上顯無理由者，第二審法院自得依前揭規定，不經
    言詞辯論逕以判決駁回上訴（最高法院42年度台上字第526
    號判決意旨參照）。
二、上訴人起訴主張：被上訴人持臺灣新北地方法院（下稱新北
    地院）107年度家親聲字第780號事件裁定暨確定證明書，對
    上訴人聲請強制執行，經本院民事執行處110年度司執字第1
    02470號事件受理（下稱後執行事件），但被上訴人前以訴
    外人張義島及張陳秀緞名義，以同一執行名義，對上訴人聲
    請強制執行，經本院以109年度司執字第136424號事件受理
    （下稱前執行事件），上訴人對前執行事件提起債務人異議
    之訴，由本院臺北簡易庭以110年度北簡字第1060號審理、
    判決，上訴人獲勝訴判決，被上訴人提起上訴後，竟撤回前
    執行事件，另行提起後執行事件，被上訴人業已違反一事不
    再理原則，如提起強制執行，經債務人異議之訴後，均得撤
    回而再提出聲請，則辛苦提起債務人異議之訴意義何在，爰
    依民事訴訟法第253條規定提起本件訴訟等語，並於原審聲
    明：後執行事件之強制執行程序應予撤銷。
三、按強制執行由應執行之標的物所在地或應為執行行為地之法
    院管轄；同一強制執行，數法院有管轄權者，債權人得向其
    中一法院聲請；受理強制執行事件之法院，須在他法院管轄
    區內為執行行為時，應囑託他法院為之，強制執行法第7條
    第1項、第3項、第4項分別定有明文。故同一債權人，對於
    同一債務人，不得以同一執行名義，分向兩個以上之法院，
    聲請強制執行，或向法院聲請執行後，又向另一法院聲明參
    與分配，或分向兩個以上之法院，聲明參與分配（最高法院
    92年度台抗字第336號裁定意旨參照）。是債權人殊不得以
    同一執行名義，同時或先後聲請並繫屬於多數法院執行，以
    避免超額查封及影響其他債權人公平受償。
四、經查：
　㈠被上訴人無構成重複執行情事：
　⒈本件基礎事實：
　①被上訴人前將債權移轉予張義島及張陳秀緞，張義島及張陳
    秀緞前執新北地院107年度家親聲字第780號事件裁定暨確定
    證明書為執行名義，聲請對上訴人強制執行，經本院以前執
    行事件受理（分案日期109年12月15日）。上訴人對前執行
    事件提起債務人異議之訴（本院臺北簡易庭110年度北簡字
    第1060號）及聲請停止執行，經本院臺北簡易庭於110年1月
    13日以110年度北簡聲字第4號裁定供擔保停止執行，上訴人
    供擔保後，前執行事件強制執行程序於110年1月22日停止。
    上訴人於110年9月7日獲本院臺北簡易庭110年度北簡字第10
    60號事件之勝訴判決（即前執行事件之強制執行程序應予撤
    銷），被上訴人於110年9月9日撤回前強制執行事件等情，
    業經本院調取系爭前執行卷宗核閱無訛。
　②被上訴人前執新北地院107年度家親聲字第780號事件裁定暨
    確定證明書為執行名義，聲請對上訴人強制執行，經本院以
    後執行事件受理（分案日期110年9月29日），後執行事件之
    強制執行程序截至111年5月10日止尚未終結等情，有本院索
    引卡查詢、公務電話紀錄各1份在卷可考。
　⒉依上開基礎事實可知，前執行事件，尚未使債權人之債權獲
    得滿足前，前執行事件業已撤回，且後執行事件係於前執行
    事件撤回後始為聲請，被上訴人並無以同一執行名義，同時
    或先後聲請對上訴人強制執行之重複執行情形，上訴人主張
    被上訴人有重複執行云云，已有誤會。
　㈡本件並無債務人異議之訴事由存在：
　　按執行名義成立後，如有消滅或妨礙債權人請求之事由發生
    ，債務人得於強制執行程序終結前，向執行法院對債權人提
    起異議之訴。如以裁判為執行名義時，其為異議原因之事實
    發生在前訴訟言詞辯論終結後者，亦得主張之，強制執行法
    第14條第1項定有明文。是債務人提起債務人異議之訴請求
    撤銷強制執行程序，以存有消滅或妨礙債權人請求之事由存
    在為必要。依上訴人之起訴主張，並無任何消滅或妨礙被上
    訴人請求之事由等實體事項存在，自無由請求撤銷後執行事
    件之強制執行程序。
五、綜上所述，上訴人主張被上訴人所提後執行事件構成重複執
    行，係屬無據，且上訴人無由請求撤銷後執行事件程序。從
    而，原審不經言詞辯論，逕以判決駁回上訴人之訴，並無不
    合。上訴人提起上訴，指摘原判決不當，在法律上顯無理由
    ，揆諸首開規定意旨及說明，爰不經言詞辯論，逕以判決駁
    回其上訴。
六、據上論結，本件上訴為顯無理由，爰判決如主文。 
中　　華　　民　　國　　111 　年　　5 　　月　　11　　日
                  民事第二庭  審判長法　官　林鈺琅
　　　　　　　　　                  法  官  郭子彰
　　　　　　　　　                  法  官  李子寧
以上正本係照原本作成。
本判決不得上訴。
中　　華　　民　　國　　111 　年　　5 　　月　　12　　日
　　　　　　　　　　　　　　　　　　書記官  黃幸雪